【裁判字號】    95,毒抗,563
【裁判日期】    951222
【裁判案由】    毒品危害防制條例
【裁判全文】
臺灣高等法院刑事裁定                 95年度毒抗字第563號
抗  告  人
即  被  告  甲○○
上列抗告人因違反毒品危害防制條例案件，不服臺灣士林地方法
院中華民國95年10月17日裁定（95年度毒聲字第476號），提起
抗告，本院裁定如下：
    主  文
抗告駁回。
    理  由
一、抗告意旨略以：被告係於路邊與友人聊天，竟遭警察逮捕強
    制帶回警局驗尿，被告身上並未查獲安非他命毒品，警方之
    逮捕及驗尿行為，乃均屬違法行為，並無證據能力；另被告
    前曾服用成分不明之感冒藥，致驗尿結果呈安非他命之陽性
    反應，本案斷不能僅以驗尿結果作為送觀察、勒戒之唯一證
    據云云。
二、按犯罪在實施中或實施後即時發覺者，為現行犯；有左列情
    形之一者，以現行犯論……因持有兇器、贓物或其他物件、
    或於身體、衣服等處露有犯罪痕跡，顯可疑為犯罪人者；現
    行犯，不問何人得逕行逮捕之，刑事訴訟法第88條乃定有明
    文。經查：本件係員警偵辦毒品案件循線在臺北縣汐止市○
    ○路○段26號前方道路旁，發現被告與黃暐傑正於車號L7-17
    43號白色自小客車內交易毒品，而當場將二人逮捕帶回警局
    調查，警訊時被告亦坦承確有以2千元代價向黃暐傑購買0.5
    公克之安非他命供己施用，並稱其將2千元交付後，因黃暐
    傑發現有人靠近車子，就將安非他命放回他自己的褲袋內等
    語在卷，員警因而詢問被告是否願意接受採尿檢驗，被告亦
    表示同意，並親自排放、裝瓶、簽封，則依上開規定，員警
    之逮捕及採驗尿液行為，難認有何違法之處，抗告意旨所指
    顯不足憑採。
三、次按犯毒品危害防制條例第10條之罪者，檢察官應聲請法院
    裁定，令被告入勒戒處所觀察、勒戒，其期間不得逾二月，
    同條例第20條第1 項亦定有明文。被告前開於警局接受偵詢
    時所採之尿液，經送往臺灣尖端先進生技醫藥股份有限公司
    以酵素免疫分析法初驗，及以氣相層析質譜儀法確認複驗，
    結果均呈安非他命類陽性反應，有該公司95年8月9日出具之
    濫用藥物檢驗報告1 紙在卷可稽（附於95年度毒偵字第1747
    號卷第9頁）。雖被告迭以服用感冒藥物等語為辯，然查：
    被告並未提供所服用藥物，或指出其名稱以供檢驗，且按對
    於檢體以氣相層析質譜儀檢驗，除可對代謝物陽性反應做具
    個別化之鑑定外，尚可清楚分辨目前所知之各種藥物之偽陽
    性反應，此有法務部調查局科技鑑識問題解析彙編可憑，被
    告稱因服用感冒藥物，致毒品檢測時呈安非他命之陽性反應
    云云，顯屬卸責之詞。次查個人口服投與甲基安非他命後，
    其尿液中能否驗出安非他命陽性反應，與其投與方式、投與
    量、個人體質、採尿時間及檢測儀器之精密度等有關，一般
    而言，約70％於口服投與後24小時內自尿中排出，約90％於
    96小時內自尿中排出，從而吸食時間距採集尿液時間最長可
    能不會超過4日，此有行政院衛生署藥物食品檢驗局81年2月
    8日 (81)藥檢壹字第1156號函可參。是被告尿液既經氣相層
    析質譜儀法檢出毒品安非他命類之陽性反應，堪認其至少有
    於前述為警採尿時點回溯4日內之某時（被告為警獲案後至
    採尿前之時間應予扣除），施用第二級毒品安非他命1次之
    犯行無訛。
四、原審認被告施用安非他命犯行明確，因而依上開毒品危害防
    制條例之規定，裁定准許檢察官聲請將被告送觀察、勒戒，
    並無不當，抗告意旨空言否認施用毒品，指摘原裁定不當，
    為無理由，應予駁回。
據上論斷，應依刑事訴訟法第412條裁定如主文。
中    華    民    國    95    年    12    月    22    日
                  刑事第十八庭審判長法  官  溫耀源
                                    法  官  陳健順
                                    法  官  邱同印
以上正本證明與原本無異。
不得再抗告。
                                    書記官  莊昭樹
中    華    民    國    95    年    12    月    22    日


司法院資訊處製作；財團法人民間司法改革基金會備份。
